【裁判字號】    90,易,348
【裁判日期】    900530
【裁判案由】    竊盜
【裁判全文】
臺灣彰化地方法院刑事判決                            九十年度易字第三四八號
    公  訴  人  台灣彰化地方法院檢察署檢察官
    被      告  甲○○
右列被告因竊盜案件，經檢察官提起公訴（八十九年度偵字第八五八四號），本院判
決如左：
    主  文
甲○○連續毀壞安全設備竊盜，處有期徒刑壹年。
    事  實
一、甲○○前因竊盜案件，經法院判處有期徒刑十月確定尚未執行，竟不知警惕，另
    基於不法所有之概括犯意，連續於（一）民國八十九年十一月十一日上午八時五
    十分許至同日下午四時間某時點，在彰化縣彰化市○○路台汽總站前，見蔡李美
    玉所有車牌號碼ＫＲＰ─九九二號重機車〔價值約新台幣（下同）二萬元〕上插
    有鑰匙，遂徒手啟動後予以竊取，得手後，即騎乘該機車四處做案。（二）於同
    日十六時二十五分許，至彰化縣彰化市○○街一０八號前，竊取乙○○○所有置
    放車牌號碼三Ｋ─三五三七號車內之霹靂包一個〔內有駕照二張、提款卡一張、
    摩托羅拉ＣＤ九二八型手機一支（價值約一萬元）、電池一個（價值約五百元）
    〕。（三）於同日十六時四十分許，至彰化縣彰化市○○路○段一一０巷一０七
    弄十四號旁，利用該屋隔壁施工之空房，放置建築用模板，先攀爬至該屋二樓，
    再以石頭擊破二樓窗戶玻璃，毀壞此安全設備而無故侵入該屋內行竊（無故侵入
    住宅罪未據告訴），竊取顧加美所有之新台幣千元鈔三張、舊台幣硬幣三個、歐
    洲各國硬幣一包（共三十九枚）、奧地利先令二十元二張、手錶一只（價值約七
    千元）、項鍊一條（價值約九百元）。嗣因甲○○侵入上址時，為住在同弄二十
    一號之戴振河發現而報案，經警到場與民眾搜尋，於同日十七時十分許，在彰化
    縣彰化市○○街永安天下建築工地查獲甲○○，並在其身上起獲遭竊之手機、新
    舊台幣及外幣等物，復於彰化市○○路○段一一０巷一０七弄巷中起出ＫＲＰ─
    九九二號機車而循線查悉。
二、案經彰化縣警察局彰化分局報告台灣彰化地方法院檢察署檢察官偵查起訴。
    理  由
一、訊據被告固坦承分別於右揭時地，以右揭方式竊取乙○○○所有之手機一支、電
    池一個及顧加美所有之新台幣千元鈔三張、舊台幣硬幣三個、歐洲各國硬幣一包
    （共三十九枚）、奧地利先令二十元二張等物，惟矢口否認有竊取其餘之物品，
    辯稱：「我是騎我母親之機車到現場去的，我沒有偷ＫＲＰ─九九二號重機車。
    也沒有偷乙○○○所有之霹靂包、駕照二張、提款卡一張，只偷手機及一個電池
    而已。有偷顧加美的紙幣及硬幣，但未偷項鍊及手錶」云云，經查：（一）車牌
    號碼ＫＲＰ─九九二號重機車確為被害人蔡李美玉所有，於八十九年十一月十一
    日上午八時五十分許至同日下午四時間某時點，在彰化縣彰化市○○路台汽總站
    前失竊等情，業據被害人蔡李美玉於警訊、偵查及本院訊問時指述屬實，並有贓
    物認領保管單、車籍資料查詢表各一紙附卷可按。被告則先是於警訊中供稱為警
    方逮捕之時，其機車停放於彰化市○○路橋友大樓對面，又於本院訊問時供稱其
    所騎乘之機車係其母親所有，後三碼為四００，係迪爵墨綠色，再於本院審理時
    供稱該機車為黑色，被查獲時係停放在偷東西的地方云云，則其供述前後不符，
    已有可疑之處。再參諸證人楊靜宜於警訊中證稱：「甲○○大約於八十九年十一
    月十一日十六時許坐在一台重型機車上，該機車停放於彰化市○○路○段一一０
    巷一０七弄十四號前斜對面．．．我要出門倒車的時候，見該男子將該機車騎至
    巷尾」等語，另證人顧加美亦於警訊中證稱：「我十一日十六時三十分許欲外出
    ，打開大門發現一男子在我們斜對面第二間處，坐在一部深色重型機車上，在把
    玩行動電話」等語，顯見被告作案時確有將機車騎至現場，而ＫＲＰ─九九二號
    重機車確於彰化縣彰化市○○路○段一一０巷一０七弄內為警查獲，亦於警卷內
    載述甚詳。又衡諸常情，被告若確係騎乘其母親所有之機車又停放於現場，大可
    於被查獲之時即向警吐露實情，並帶警尋找該機車，何必再為多次前後不一之供
    詞，又其被查獲之時身上並無鑰匙，若騎乘自己所有之機車，豈有不隨身攜帶鑰
    匙之理，則其所辯無非事後卸責之詞，不足採信。（二）又被告竊取乙○○○所
    有之霹靂包、駕照二張、提款卡一張及顧加美所有之項鍊及手錶等情，亦分別據
    被害人乙○○○及顧加美分別於警訊及本院訊問時指述屬實，而乙○○○及顧加
    美與被告宿無怨隙，當無蓄意構陷之理，則被告所辯亦屬事後卸責之詞，不足採
    信。
    （三）此外並經現場證人張碧霞、陳俊宇、梁輝燦、戴振河、楊靜宜等人分別於
    警、偵訊中指證明確，且有贓物認領保管單三紙、照片三張、車籍資料表一紙在
    卷可參，本件事證明確，被告犯行堪以認定。
二、被告竊盜蔡李美玉及乙○○○所有物品部分，核其所為係犯刑法第三百二十條第
    一項之竊盜罪，被告擊破顧加美住宅之玻璃，毀壞此安全設備後，再侵入該屋內
    竊盜之行為，核其所為係犯刑法第三百二十一條第一項第二款之毀壞安全設備竊
    盜罪。被告所為二次竊盜犯行及一次加重竊盜行為，均時間緊接，所犯係構成要
    件相同之罪名，顯係基於概括之犯意反覆為之，為連續犯，應依刑法第五十六條
    之規定，以較重之毀壞安全設備竊盜一罪論，並加重其刑（參照最高法院六十七
    年度台上字第二八四八號判例）。爰審酌被告於八十九年十月間即因竊盜案件經
    台灣高等法院台中分院判處有期徒刑十月確定，竟又於十一月間再犯本案，又其
    毀壞玻璃侵入他人住宅竊盜，所為對於居家生活安全危害甚大，暨其犯罪之動機
    、目的、手段、品行、竊得物品之價值等一切情狀，量處如主文所示之刑，以示
    懲儆。
三、至檢察官以九十年度偵字第四二三號案件移送併辦部分，訊據被告堅決否認有於
    八十九年三月八日凌晨，在彰化市○○路○段五九０巷二十三號前竊取丙○○所
    有之ＫＩＤ—八三六號機車，辯稱：丙○○是我堂哥，我怎麼可能偷他的東西等
    語。經查被害人丙○○只供稱伊在八日早上起床發現機車失竊即報警等語，丁○○亦僅證稱在伊家對面停有ＫＩＤ─八三六號機車，不知是否被告竊來當做案之
    交通工具等語，在乏其他確切證據證明下，尚不能以被告與丙○○住在同巷及該
    機車適停於被告侵入行竊房屋之對面，遽認係被告所竊騎至現場，應認此部分證
    據尚有不足，且此部分如成立犯罪，亦與被告前案之竊盜犯行（即連續於八十九
    年一月十六日、同年三月八日竊取陳淑櫻、丁○○所有物品）有連續犯之裁判上
    一罪關係，前案既經台灣高等法院台中分院以八十九年度上易字第一六五０號判
    決確定，是此部分本院即無從併予審判，應移還檢察官另行處理。
四、據上論斷，應依刑事訴訟法第二百九十九條第一項前段，刑法第五十六條、第三
    百二十一條第一項第二款，判決如主文。
中      華      民      國    九十      年      五      月     三十     日
                                   台灣彰化地方法院刑事第二庭
                                       審判長法官   林  欽  章
        法      官   秦  慧  君
                                       法      官   紀  佳  良
右正本證明與原本無異。
如不服本判決，應於判決送達後十日內向本院提出上訴狀( 須附繕本 )。
告訴人或被害人對於判決如有不服具備理由請求檢察官上訴者，其上訴期間之計算係
以檢察官收受判決正本之日期為準。
                                       法院書記官   謝  志  鑫
中      華      民      國    九十      年      六      月      一      日
刑法第三百二十一條
犯竊盜罪而有左列情形之一者，處六月以上五年以下有期徒刑：
二、毀越門扇、牆垣或其他安全設備而犯之者。


司法院資訊處製作；財團法人民間司法改革基金會備份。
